臺灣高雄地方法院刑事附帶民事訴訟判決
原　　　告　李佳樺
被　　　告　李聰慧
上列被告因恐嚇等案件（本院100 年度易字第1045號），經原告
提起附帶民事訴訟，請求損害賠償，本院判決如下：
    主  文
被告應給付原告新臺幣肆萬元，及自民國一百年六月十六日起至
清償日止，按年息百分之五計算之利息。
原告其餘之訴駁回。
本判決第一項得假執行。
    事實及理由
一、原告主張：被告李聰慧於民國99年1 月14日下午2 時15許，
    前往原告李佳樺所任職位於高雄市新興區○○○路247 號11
    樓之1 之醫集購公司辦公室，因催討債務未果，被告竟基於
    恐嚇之犯意，在上開辦公室內，向原告等人恫稱：「要讓公
    司員工見紅」、「每天要到你們公司鬧」、「相遇得到（台
    語）」、「你這樣會被別人打死（台語）」等加害生命、身
    體安全之字句，使原告心生畏懼，致生危害於安全。原告因
    而要求被告離開該公司辦公室，詎被告受退去之要求，猶基
    於留滯他人建築物之犯意，拒不離去，原告見狀乃報警處理
    。經警到場後，被告另基於公然侮辱之犯意，在上開辦公司
    即特定多數人得進出之場所，以「你生的孩子沒屁眼」辱罵
    原告。原告因被告上開行為，致受有精神損害新臺幣（下同
    ）300,000 元，爰依侵權行為之法律關係，提起本件附帶民
    事訴訟等語，並聲明：(一)被告應給付原告300,000 元，及自
    起訴狀繕本送達翌日起至清償日止，按年息5 ％計算之利息
    。(二)訴訟費用由被告負擔。
二、被告則以：伊認為原告請求金額過高等語置辯，並答辯聲明
    ：(一)駁回原告之訴。(二)訴訟費用由原告負擔。
三、按附帶民事訴訟之判決，應以刑事訴訟判決所認定之事實為
    據，刑事訴訟法第500 條前段定有明文。本件被告前開恐嚇
    、侵入建築物、公然侮辱犯行，既經本院100 年度易字第
    1045號刑事判決認定屬實，並對被告為科刑判決在案，自堪
    信為真實。
四、按因故意或過失，不法侵害他人之權利者，負損害賠償責任
    ；不法侵害他人之身體、健康、名譽、自由、信用、隱私、
    貞操，或不法侵害其他人格法益而情節重大者，被害人雖非
    財產上之損害，亦得請求賠償相當之金額，民法第184 條第
    1 項前段、第195 條第1 項前段分別定有明文。被告恐嚇、
    侮辱原告，並滯留原告辦公處所，使原告不得安寧辦公，原
    告自得依上開規定請求被告賠償因此所受之損害。茲就原告
    請求之金額是否准許，詳述如下：
  (一)精神慰撫金部分：原告因遭被告恐嚇、侮辱，及滯留辦公室
    使原告不得安寧辦公，其精神自受有痛苦。又原告教育程度
    大學畢業，現擔任公司特別助理，尚未結婚，名下有土地乙
    筆、汽車乙輛，業據其於本院陳述明確，並有稅務電子閘門
    財產所得調件明細表及調查筆錄受詢問人資料欄在卷可證。
    被告教育程度則為大學畢業，自行經商，名下有房屋、土地
    各乙筆、汽車乙輛車等情，亦為被告所供明，並有調查筆錄
    受詢問人資料欄在卷可稽（參警卷第7 頁），本院審酌原告
    因被告前開行為所受精神痛苦程度，及兩造身分、收入、經
    濟情況等一切情狀，認原告請求慰撫金300,000 元，核屬過
    高，應以40,000元為適當。
  (二)另按給付無確定期限者，債務人於債權人得請求給付時，經
    其催告而未為給付，自受催告時起，負遲延責任；其經債權
    人起訴而送達訴狀，與催告有同一之效力；遲延之債務，以
    支付金錢為標的者，債權人得請求依法定利率計算之遲延利
    息；應付利息之債務，其利率未經約定，亦無法律可據者，
    週年利率為5 ％，民法第229 條第2 項、第233 條第1 項前
    段、第203 條分別定有明文。本件原告請求被告給付損害賠
    償，未定有給付期限，應於被告受催告履行而未履行，始發
    生遲延責任。而原告所得請求被告賠償之金額，為精神慰撫
    金40,000元，原告就此範圍之金額，請求被告自起訴狀繕本
    送達翌日即100 年6 月16日起至清償日止，按法定利率即年
    息5 ％計算之遲延利息，於法有據，自應准許。
五、綜上，原告依侵權行為之法律關係，請求被告給付40,000元
    ，及自100 年6 月16日起至清償日止，按年息5 ％計算之利
    息，為有理由，應予准許；逾此部分之請求，則無理由，應
    予駁回。至於原告雖聲明訴訟費用由被告負擔、被告答辯聲
    明訴訟費用由原告負擔等語，惟因本件屬刑事附帶民事訴訟
    ，本毋庸徵收裁判費用，且訴訟費用之核定，原屬法院職權
    事項，自毋庸就此部分而為准駁。又本判決主文第1 項就原
    告勝訴部分，所命被告給付之金額未逾500,000 元，應依民
    事訴訟法第389 條第1 項第5 款之規定，依職權宣告假執行
    。
據上論結，本件原告之訴為一部有理由，一部無理由，依刑事訴
訟法第502 條、第491 條第10款，民事訴訟法第427 第1 項、第
389 條第1 項第5 款，判決如主文。
中    華    民    國   100    年    8     月    16    日
                  刑事第十四庭    法  官  林揚奇
以上正本係照原本作成。
如不服本判決，非對於刑事訴訟之判決有上訴時，不得上訴。
中    華    民    國   100    年    8     月    16    日
                                  書記官  何明昌